臺灣臺中地方法院刑事判決　　　　　　100年度簡上字第396號
上　訴　人
即　被　告　石月玲
上列上訴人因竊盜案件，不服本院臺中簡易庭100 年度中簡字第
2007號中華民國100 年8 月22日第一審簡易判決（聲請案號：臺
灣臺中地方法院檢察署100 年度偵字第15349 號），提起上訴，
本院判決如下：
    主    文
上訴駁回。
    犯罪事實
一、石月玲常前往林素英經營之位在臺中市○區○○街110 號之
    「慶昌資源回收場」（下稱：「慶昌回收場」）買賣二手貨
    物。其於民國100 年5 月30日上午8 時39分許，至「慶昌回
    收場」辦公室內與林素英聊天，趁林素英疏於防備之際，意
    圖為自己不法之所有，基於竊盜之犯意，徒手竊取林素英所
    有而置放在該辦公室桌子抽屜內之新臺幣（下同）1,000 元
    和500 元紙鈔數捆（共計約5 萬元），石月玲得逞後，旋即
    離開現場。嗣林素英之孫黃議寬發現上開現金遭竊，報警處
    理而循線查獲上情。
二、案經臺中市政府警察局第二分局報告臺灣臺中地方法院檢察
    署檢察官偵查後聲請簡易判決處刑。
    理    由
壹、證據能力部分：
一、本判決後述所採各項審判外陳述證據，檢察官及上訴人即被
    告石月玲得均同意作為本案證據，而經本院審酌後，認為其
    作成時之情況，並無違法取證等瑕疵存在，且證據力亦未明
    顯偏低，資為證據，並無不當，爰肯認具證據能力。
二、又傳聞法則乃對於被告以外之人於審判外之言詞或書面陳述
    而為之規範。本案判決以下引用之其餘非供述證據，無刑事
    訴訟法第159 條第1 項規定傳聞法則之適用，因與本案待證
    事實具有關聯性，且無證據證明係公務員違法取得之物，依
    法自得作為證據。
貳、實體部分：
一、認定犯罪事實所憑之證據及理由：
    訊據被告石月玲固坦承確有在原審判決所載之時、地拿被害
    人林素英的錢之事實，惟辯稱：其不知道究竟拿了多少錢，
    因其有吃安眠藥，不知道自己在做什麼，又原審判決處有期
    徒刑3 月過重，希望有機會申請易服勞役，另其與被害人林
    素英已達成和解云云。惟查：
（一）被告偵查中自承其有於前揭時、地竊取被害人林素英所有
      之現金約5 萬元等語，核與證人即被害人林素英、證人即
      林素英之孫黃議寬於警詢中指述相符，並據證人即被害人
      林素英於本院100 年11月10日審理時具結證述綦詳，復有
      「慶昌回收場」辦公室內之監視錄影器翻攝照片4 張附卷
      可佐，自堪信證人即被害人林素英上開指證內容均係真實
      ，而可採信，並足資採為被告論罪科刑之依據。
（二）被告雖以前詞置辯，惟證人即被害人林素英於本院審理時
      具結證稱：伊於100 年5 月30日當天先把失竊之現金放在
      桌上，準備要拿去換零錢，1,000 元和500 元的要換50元
      與100 元，後來因為有人要賣紙，伊就把錢放進桌子的抽
      屜裡，但抽屜沒有關得很緊密，有縫細，被告就一直坐在
      桌子附近的椅子上，一直不走，當日失竊之金額1,000 元
      的有50張、500 元的約6 、7 張；又案發後，被告有拿2
      次鐵賣伊，有一次賣700 多元、第2 次賣幾10元，被告都
      不拿錢，稱要抵之前5 萬多元，被告還要求伊撤告，後來
      被告陸陸續續又拿東西要來抵債，伊就叫被告不要再來，
      亦向被告表示這樣抵債要抵到什麼時候，伊叫被告趕快還
      錢，且被告於100 年11月9 日到「慶昌回收場」叫伊不要
      出庭，因為被告也不會來開庭等語，是被告如無原審判決
      所載之行為，何須於案發後陸續欲以二手貨物抵償積欠被
      害人林素英之債權？又於本院審理前要求被害人林素英不
      要到庭作證？況被告於警詢中自承：其於100 年5 月30日
      上午7 時許，到「慶昌回收場」賣銅線，賣得400 元，且
      在「慶昌回收場」之辦公室內，見到桌子上有百元鈔數張
      ，桌子抽屜內置有香菸及一些記帳之廢紙等語，復於偵查
      中陳稱其於行為翌（31）日要拿現金去還給被害人林素英
      ，但被害人林素英要求還6 萬5,000 元，但因其沒有拿取
      這麼多錢，所以就沒有還給被害人林素英等語，更足認被
      告當日之精神狀況及對事物之認知能力，無何減損，實無
      其所辯稱因服用安眠藥而不復記憶之情形。又被告於行為
      後迄今仍未賠償被害人林素英之損失，被告上開所辯，顯
      屬事後卸責之詞，委無可採，仍應以被告於偵查時所稱其
      確有於上揭犯竊盜之行為等語為可信。是本案事證明確，
      被告有如前揭犯罪事實欄所載之竊盜犯行，至堪認定，應
      依法論科。
二、論罪科刑：
    核被告石月玲所為，係犯刑法第320 條第1 項之竊盜既遂罪
    。原審適用刑法第320 條第1 項、第41條第1 項前段、刑法
    施行法第1 條之1 第1 項、第2 項前段之規定，量處被告有
    期徒刑3 月，並諭知易科罰金之折算標準，認事用法均無不
    合，量刑亦屬妥適。上訴意旨徒空言辯稱：其因服用安眠藥
    不知自己究為何種行為及所竊盜之金額云云，而指摘原判決
    不當，為無理由；至其請求得准允易服勞役（按應係指易服
    社會勞動役），乃執行檢察官執行指揮權限，非提起二審上
    訴所能救濟，其上訴無理由應予駁回。
三、被告經合法傳喚，無正當理由不到庭，爰不待其陳述逕行判
    決。
據上論斷，依刑事訴訟法第455 條之1 第1 項、第3 項、第371
條、第368 條，判決如主文。
中    華    民    國  100     年    11    月    24    日
                  刑事第三庭  審判長法  官  賴恭利
                                    法  官  丁智慧
                                    法  官  陳玟珍
以上正本證明與原本無異。
本件不得上訴
                                    書記官  詹東益
中    華    民    國  100     年    11    月    24    日